【裁判字號】    92,小抗,5
【裁判日期】    920929
【裁判案由】    給付工程款
【裁判全文】
臺灣板橋地方法院民事裁定  九十二年度小抗字第五號
    抗  告  人  丙○○
    相  對  人  乙○○○
                          居台北縣永和巿保順路五十一巷十五號六樓
                甲○○    住苗.
                          居台北縣永和巿保生路一號十五樓之七
右當事人間因請求給付工程款事件，抗告人對於本院板橋簡易庭書記官於中華民國九
十二年六月九日所為處分提出異議，經板橋簡易庭於中華民國九十二年六月二十六日
九十二年度以板小字第五二號裁定駁回異議，抗告人對於該裁定提起抗告，本院裁定
如左：
    主      文
抗告駁回。
抗告程序費用由抗告人負擔。
    理      由
一、抗告意旨略以：如附件所示。
二、按判決書內之事實及理由，得合併記載其要領或引用當事人書狀、筆錄或其他文
    書，必要時得以之作為附件。法院亦得於宣示判決時，命將判決主文及其事實、
    理由之要領，記載於言詞辯論筆錄，不另作判決書；其筆錄正本或節本之送達，
    與判決正本之送達，有同一之效力。民事訴訟法第四百三十四條第一項、第二項
    定有明文。而該條第二項條文之用語，係「．．．言詞辯論筆錄．．．其筆錄正
    本或節本之送達．．．」既明白表示係筆錄，而依司法院印頒之民事調解暨簡易
    訴訟程序修正條文及關係文書彙編（七十九年九月發行）所頒布之格式亦表明係
    宣示判決筆錄，則若正本有誤寫、誤算之或其他類此之顯然錯誤的情形，類推適
    用「和解筆錄」錯誤之方式，由書記官以處分更正之（參照院字第二五一五號、
    四十四台抗一號）。是以，因該宣示判決之言詞辯論筆錄係書記官所製作，如有
    誤寫、誤算或其他類此之顯然錯誤，或其正本與原本不符，應由書記官以處分更
    正之。
三、查本件抗告人與相對人間請求給付工程款事件，經本院九十二年度板小字第五二
    號民事判決諭知抗告人敗訴。嗣經抗告人於九十二年五月七日向臺灣板橋地方法
    院檢察署以「緊急聲請檢舉告發狀」，稱本院九十二年度板小調一二九五號（即
    九十二年度板小字第五二號之調解案號）之案由係請求返還工程款事件，並非請
    求侵權行為損害賠償事件，宣示判決筆錄記載不實等語，經該署以九十二年五月
    二十六日板檢森廉九二他字第一六一六函轉本院板橋簡易庭，原審書記官乃於九
    十二年六月九日以處分書更正宣示判決筆錄之案由為「給付工程款」等情，業經
    本院核閱九十二年度板小字第五二號卷宗無訛，是以，原審書記官依前揭說明處
    分更正宣示判筆錄中關於案由之記載，於法並無不合。抗告人於收受該處分書後
    ，以抗告人於訴訟中依法繳納新臺幣八百五十元郵資，審判長拒絕通知有利抗告
    人之證人到庭作證云云，對前開處分提出異議，惟其異議之理由，與書記官更正
    案由之處分，並無任何不當且顯然無關係，原審以異議於法不合，駁回其異議，
    亦無違誤可指。另抗告人於附件所載抗告理由，均為關於給付工程款事件之實體
    與程序事項，當與本件宣宗判決如有誤寫、誤算或類此顯然錯誤之情形，可否由
    書記官處分更正乙節無涉，本院毋庸審理論究。綜上所述，抗告人執前項理由指
    摘原裁定不當，請求予以廢棄，並無理由，應予駁回。
四、依民事訴訟法第四百三十六條之一第三項、第四百九十二條第一項、第九十五條
    、第七十八條，裁定如主文。
中      華      民      國    九十二    年      九      月    二十九    日
                                  臺灣板橋地方法院民事第三庭
~B審判長法官  陳忠行
~B法      官  連士綱
~B法      官  徐福晉
右為正本係照原本作成
本件不得再抗告。
中      華      民      國    九十二    年      九      月    二十九    日
~B法院書記官  張玉如


司法院資訊處製作；財團法人民間司法改革基金會備份。
